# 瑞华研究：问题2-2-19 2-2-19 （收到母公司拨付的资本性财政资金的处理）

提问人：lv1025280320 时间：2020-05-20 23:10:00
背景：背景：A公司（上市公司） 2012 年收到其母公司下拨的节能减排资金7,000万元，用于A公司固定资产节能减排等方面的更新改造支出。根据财政部《关于下达XX集团公司 2008 年度节能减排资金的通知》（财企【 2008 】 388 号）的要求，应将节能减排资金作增加集团公司国家资本金处理。A公司现将下拨的资金计入了“长期应付款”科目。
解读：解读：根据上述规定，如果该母公司在从财政收到该笔资金时，已经作了增加国有实收资本的处理，则A公司应按照财企[2012]23号文第八条的上述规定处理。A公司目前采取的计入“长期应付款”的处理方式不妥。如果A公司目前暂无增资扩股计划，则应由A公司和母公司签署协议，暂时作为委托贷款管理及核算，择机以非公开发行方式增加A公司的股本，具体应按证监会、交易所关于定向增发新股的相关规定执行。
请教陈版：
①如果母公司收在从财政收到该笔资金时，未作增加母公司国有实收资本的处理，则不满足资本性财政性资金的条件，作为一项负债处理？
②如果“A公司和母公司签署协议，暂时作为委托贷款管理及核算”，是计入“长短期借”科目适合还是“其他（非）流动负债”适合？是否必须签署协议呢？
③待A公司有增资计划后，母公司借：长投 ，A公司贷：实收资本（股本）还是贷：国有实收资本（股本）？

回答人：chenyiwei
1 、是否作为资本性财政资金，是财政对该款项的定性问题。母公司应依据财政对款项的定性进行相应的会计处理，而不是反过来根据母公司的会计处理倒推其性质。
2 、委托贷款的借款方应计入长期借款或者短期借款核算，并通过金融机构（也可以是有相关资质的集团财务公司）签订委托贷款协议。
3 、由于母公司已作增加国家资本金处理，因此A公司应是国有法人资本金而不是国家资本金。